臺灣臺中地方法院交通事件事裁定　　　　　　　　　　九十年度交聲字第五三號
　　原處分機關　交通部公路局台中區監理所
　　異 議人 即
　　受 處分 人　甲○○
右列受處分人因違反道路交通管理處罰條例案件，對於交通部公路局台中區監理所中
華民國九十年十一月二十八日所為之處分（中監違字第裁六０─Ｈ00000000
號裁決書），聲明異議，本院裁定如左：
        主  文
異議駁回。
        理  由
一、按汽車駕駛人，行經有燈光號誌管制之交岔路口闖紅燈者，處新台幣一千八百元
    以上五千四百元以下之罰鍰；而汽車駕駛人違反道路交通管理處罰條例第五十三
    條規定者，除依該條款處罰鍰外，並記違規點數三點，道路交通管理處罰條例第
    五十三條、第六十三條第一項第三款分別定有明文。復依違反道路交通管理事件
    統一裁罰標準表規定，自小客車違反處罰條例第五十三條規定，於期限內繳納罰
    鍰者，處罰鍰新台幣二千七百元整，逾期十五日內者，處罰鍰新台幣三千六佰元
    整，逾期十五日以上三十日以內者，處罰鍰新台幣四千五百元整，逾期三十日以
    上者，處罰鍰新台幣五千四百元整，並記違規點數三點。
二、本件聲明異議意旨略以：受處分人即異議人甲○○當日並未闖紅燈，當時係四方
    號誌燈皆呈紅燈，受處分人認號誌燈不準確，而啟動通行，警車在後方即上前攔
    住，故開立一張闖紅燈罰單，原裁決處分顯有違誤，爰聲明異議，請求撤銷原處
    分云云。
三、本院查：受處分人對於曾在民國九十年八月十日上午十時五十五分許，駕駛其所
    有之車牌號碼Ｆ６─７６６號自大貨車，行經中投便道五福路口設有行車管制號
    誌之交岔路口時，為警員舉發闖越紅燈之事實不爭執，並經證人即舉發警員謝育
    禎於本院九十一年一月十一日訊問時結證屬實，復有台中縣警察局九十年八月十
    日中縣警交字第Ｈ00000000號舉發違反道路交通管理事件通知單影本在
    卷可資佐證；又證人謝育禎於本院同日訊問時證稱：燈號並無問題，淨空時段有
    五到十秒等語，而證人謝育禎係執勤警員，其立場客觀中立，且其與受處分人素
    不相識，亦無宿怨，苟受處分人無該等違規情事，舉發員警當無設詞攀誣之理，
    其所為之證言，應屬真實可信，是受處分人於前揭時地駕駛其所有之自大貨車違
    規闖紅燈之事實，已甚明確，受處分人前開辯解，委無可採。受處分人於九十年
    八月十日違規，應於八月二十五日到案，十一月二十八日裁決，逾期未繳則依最
    高罰鍰處五千四百元，從而，受處分人既有前揭違規行為，原處分機關本諸權責
    ，就受處分人闖越紅燈之違規行為裁處受處分人罰鍰五千四百元，並記違規點數
    三點，並無不當，本件異議為無理由，應予駁回。
據上論斷，應依道路交通管理處罰條例第八十七條第二項、道路交通案件處理辦法第
十九條，裁定如主文。
中      華      民      國    九十一    年      一      月    二十五    日
                                臺灣臺中地方法院交通法庭
                                      法  官 王  靜  秋
如不服本裁定，應於送達後五日內，向本院提出抗告狀。
                                      書記官
中      華      民      國    九十一    年      一      月    二十五    日
